【裁判字號】    90,竹簡,679
【裁判日期】    901228
【裁判案由】    給付票款
【裁判全文】
臺灣新竹地方法院民事判決  九十年度竹簡字第六七九號
    原      告  乙○○○
    被      告  甲○○
右當事人間請求返還借款事件，本院判決如左：
    主    文
被告應給付原告新台幣貳拾萬元，及自民國九十年十二月一日起至清償日止，按年息
百分之五計算之利息。
訴訟費用由被告負擔。
本判決第一項於原告以新台幣陸萬柒仟元為被告供擔保後，得假執行。
    事    實
甲、原告方面：
一、聲明：求為判決除假執行擔保金額外，如主文所示。
二、陳述略稱：緣被告於八十三年間向原告借款而取得新台幣（下同）二十萬元，雙
    方約定於同年六月三十日清償，被告並簽立同面額之支票一紙交予原告收執，詎
    屆期被告並未清償，迄今仍積欠原告二十萬元，屢經原告催討均置之不理。原告
    爰依消費借貸及票據之法律關係，依選擇合併之關係，訴請被告給付原告二十萬
    元及自訴狀繕本送達翌日起至清償日止按年息百分之五計算之利息。
三、證據：提出支票及退票理由單影本各一份。
乙、被告方面：
一、聲明：
（一）原告之訴駁回。
（二）訴訟費用由原告負擔。
二、陳述：
    承認確有於八十三年間向原告借款二十萬元，並簽發一紙面額二十萬元之支票交
    予原告收執，雙方約定清償日為八十三年六月三十日，且伊迄今未為清償該筆借
    款之情，惟表示目前因經濟狀況不佳，無力清償原告。
    理    由
一、原告於起訴時，原訴請被告應給付其二十萬元及自訴狀繕本送達翌日起至清償日
    止，按年息百分之六計算之利息，嗣原告於訴訟中減縮其利息部分之請求為按年
    息百分之五計算，核屬原告訴之聲明之減縮，依民事訴訟法第二百五十五條第一
    項第三款之規定，應予准許，合先敘明。
二、原告主張被告於八十三年間向其借款而取得二十萬元，雙方約定於同年六月三十
    日清償，被告並簽立同面額之支票一紙交予原告收執，詎屆期被告並未清償，迄
    今仍積欠原告二十萬元之情，已據原告提出支票及退票理由單影本各一份為證，
    且為被告所不爭執，堪信原告主張為真實。
三、從而，原告本於消費借貸之法律關係，訴請被告給付其二十萬元及自訴狀繕本送
    達翌日即九十年十二月一日起至清償日止，按年息百分之五計算之利息，核屬於
    法有據，應予准許。
四、本判決主文第一項部分，原告陳明願供擔保請求宣告假執行，核無不合，爰酌定
    相當之擔保金額准許之。
五、至原告另主張依票據法律關係向被告為上開之請求部分，因原告主張其與前開經
    判准所依據之法律關係，係屬選擇合併之關係，故本院不另論之，併此敘明。
六、據上論結，本件原告之訴為有理由，依民事訴訟法第四百三十六條第二項、第七
    十八條、第三百九十條第二項，判決如主文。
中      華      民      國    九十      年      十二    月  二十八      日
                                  臺灣新竹地方法院新竹簡易庭
~B法      官  鄭政宗
右為正本係照原本作成。
如對本判決上訴，須於判決送達後廿日內向本院提出上訴狀。
~B法院書記官  王恬如
中      華      民      國    九十      年      十二    月  二十八      日


司法院資訊處製作；財團法人民間司法改革基金會備份。
